【裁判字號】    98,易,1402
【裁判日期】    981225
【裁判案由】    竊盜
【裁判全文】
臺灣臺南地方法院刑事判決              98年度易字第1402號
公  訴  人  臺灣臺南地方法院檢察署檢察官
被      告  丙○○
上列被告因竊盜案件，經檢察官提起公訴（98年度偵字第13821
號），本院判決如下：
    主  文
丙○○攜帶兇器竊盜，累犯，處有期徒刑拾月。扣案之老虎鉗壹
把沒收。
    事  實
一、丙○○前因公共危險案件，經本院於民國96年10月30日，以
    96年度交簡字第3012號案，判處有期徒刑3月確定，甫於97
    年6月6日執行完畢。詎其仍不知悔改，復意圖為自己不法之
    所有，於98年9月19日上午9時30分許，在位於臺南縣仁德鄉
    ○○路○段361號「瑞廷加油站」內，持客觀上可作為兇器使
    用之老虎鉗1把，竊取該加油站電箱內之PVC電線2條得手。
    嗣為中興保全公司人員察覺有異報警後，經警於同日上午10
    時5分許，在上址查獲丙○○，並扣得其所有之老虎鉗1把。
二、案經臺南縣警察局歸仁分局報請臺灣臺南地方法院檢察署檢
    察官偵查起訴。
    理  由
甲、程序部分：被告以外之人於審判外之陳述，雖不符刑事訴訟
    法第159條之1至第159條之4之規定，而經當事人於審判程序
    同意作為證據，法院審酌該言詞陳述或書面陳述作成時之情
    況，認為適當者，亦得為證據。刑事訴訟法第159條之5定有
    明文。經查：證人即瑞廷加油站負責人丁○○、中興保全公
    司組長乙○○於警詢中之證言，既未經被告於審判程序不同
    意作為證據(見本院卷第13頁)，復未於審理中爭執其證據能
    力而為辯論。本院審酌該證言作成時之情況，認為適當，自
    得採為本案之證據。
乙、實體部分：
一、訊據被告丙○○，對於上揭犯行，於本院審理中矢口否認，
    辯稱：電線我是從地上撿的，沒有證人，現場有4、5台監視
    器，也沒有拍到我云云。
二、經查：
  (一)證人丁○○於警詢中證稱：我到現場發現遭竊電線2條，價
    值約新台幣(下同)600元等語(見警卷第11頁)；於本院審理
    中證稱：我是瑞廷加油站負責人。瑞廷加油站自97年7月1日
    開始暫停營業。98年9月19日那天我們保全說抓到有人偷電
    箱PVC電線，所以我到現場。電箱是供應洗車機使用，當時
    沒有啟動。中興保全是營業期間就聘請了，停業之後繼續請
    。那個電箱之前沒有失竊過電線，之前我們那裏也有失竊電
    線，失竊完後有將失竊部分修復，也就是說97年9月19日若
    沒有電線被剪掉的話，瑞廷加油站電線應該是完好的情形。
    我有檢查過掉下來的電線及剪掉部分沒有氧化的現象等語(
    見本院卷第30-32頁)。證人乙○○於警詢中證稱：98年9 月
    19日9時49分許，中興保全中心發現有異，通知我到瑞廷加
    油站，我到時發現被告在加油站內辦公室左側電箱旁，左手
    拉電箱內之PVC線，右手拿老虎箝，旁邊地上有剪斷的2條電
    線。加油站未營業，大門有上鎖，窗戶沒有被打破，有裝錄
    影監視系統，但沒有拍到等語(見警卷第13、14頁)。於本院
    審理中證稱：瑞廷加油站是是我們的客戶，現場有做我們的
    保全。98年9月19日上午9點半，我有去瑞廷加油站因為現場
    保全系統有警報，我們是巡邏車，就馬上趕往現場。我到瑞
    廷加油站時發現被告站在大的變電箱外，因為他背對我，左
    手拉著電線，右手拿老虎鉗，所以我就下車，我第一句就問
    他說「你在幹什麼」，他轉過頭看到我就沒說話，我就請我
    們櫃檯報警。我接獲通知後大約五分鐘就到現場。警察到時
    有問丙○○這是不是你剪的，類似這種問題，並帶他去看四
    週有無去破壞什麼。最初我到時，我請他不要動，可是對方
    一直要走，我沒辦法只好把他拉住，當然有一些拉扯，後來
    我把他制服在地上，剛好警察就來。他當時沒有說他手上的
    電線是從地上撿的，我到現場時，加油站電箱的門是打開的
    。當時電箱的開關被拉下來。一般電箱正常狀態，不是往下
    扳是往上。平常電箱門沒有上鎖，因為這一家客戶曾經被偷
    過好幾次電纜，所以我們故意接了一條線在開關上，所以只
    要有人一扳下開關，我們就會發報，我們就是因為這一個原
    因才會到現場去。我確定到現場時，手上拿電線跟老虎鉗的
    人，就是丙○○。我到達現場發現丙○○時，他站的地方地
    面上有2條電線，距離他的腳半步距離，他手上手上抓著電
    線。之前被偷剪掉的電線，我們把他蒐集起來，交由客戶處
    理。所以那兩條電線，不是之前被偷留下來的。在被告腳邊
    的兩條電線，我有注意看它沒有無氧化等語(見本院卷第
    18-23頁)。互核上揭證言可稽，被告為證人乙○○查獲之時
    ，正手持扣案老虎鉗剪電線，而其腳邊亦留有遭被告剪掉之
    電線，又瑞廷加油站雖然已經停業，惟外觀尚保持良好，不
    似他人棄置不用之物，再雖然該處曾遭他人多次竊取，惟並
    未遺留電線可供他人撿拾，且斷落之電線金屬部分尚未氧化
    ，顯係初剪下之電線，而非斷落已久之電線，故被告不可能
    在該處拾得電線，且撿拾電線亦毋庸隨身攜帶老虎鉗，故被
    告所辯顯為事後卸責之詞，不足採信。
  (二)被告於警詢中供稱：我當時是左手拉瑞廷加油站辦公室的我
    後側電箱內之PVC電線，右手拿老虎鉗準備剪斷電線時為警
    方與中興保全查獲，之前我有先剪斷電線2條在地上，我是
    要變賣為現金去買東西吃，因為我路過看到瑞廷加油站未營
    業無人之際才進去竊取電線等語(見警卷第2、3頁)。已坦承
    犯行在卷，雖事後翻異前詞，改稱：電線是警察叫我從地上
    撿起來的，我是警民合作，配合警察，警察跟我說在可能的
    範圍內儘量說一說云云。然被告於檢察官偵查中又稱：我看
    該處沒有人，我就拿老虎鉗去偷電箱內的電線準備拿去賣，
    換錢之後吃飯。扣案的老虎鉗是我的，我以後不會這樣子做
    了，希望從輕處理等語(見偵卷第8、9頁)。仍然再度坦承竊
    盜犯行，倘被告未曾竊取上揭電線，被告為何不向檢察官解
    釋清楚，反而再度承認犯竊盜罪。被告現年53歲，學歷為國
    中肄業，並非弱智或毫無社會經歷之人，焉有自承未曾做過
    之行為，自攬罪刑上身之理，顯見被告所辯顯為事後卸責之
    詞，而不足採信。
  (三)本件事證已甚明確，被告犯行堪以認定，應以依法論科。至
    竊盜現場之錄影設備是否錄得被告竊盜之身影，則與被告是
    否構成犯罪無涉，本院就此不再一一論述。
三、按刑法第321條第1項第3款之攜帶兇器竊盜罪，係以行為人
    攜帶兇器竊盜為其加重條件，此所謂兇器，其種類並無限制
    ，凡客觀上足對人之生命、身體、安全構成威脅，具有危險
    性之兇器均屬之，且祇須行竊時攜帶此種具有危險性之兇器
    為已足，並不以攜帶之初有行兇之意圖為必要。經查，本件
    被告行竊時所持之老虎鉗，為金屬材質，質地堅硬，如以之
    攻擊，足對人之身體、生命構成威脅，具有危險性，應屬可
    供兇器之使用無疑。核被告所為，係犯刑法第321條第1項第
    3 款之攜帶兇器竊盜罪。另被告有如事實欄所載之科刑及刑
    之執行紀錄，有臺灣高等法院被告前案紀錄表1份存卷可佐
    ，其於有期徒刑執行完畢後5年內故意再犯本案有期徒刑以
    上之罪，為累犯，應依刑法第47條第1項規定加重其刑。爰
    審酌被告不思以正途謀生，而攜帶兇器實行竊盜犯行，危害
    社會治安及他人財產法益非微，且犯後於證據明確之情形下
    仍矯言掩飭犯行，誣指承辦員警構陷其犯罪，顯見犯後態度
    不佳及所竊取物品價值不高及參諸被告智識程度等一切情狀
    ，量處如主文所示之刑，以示懲儆，公訴人雖求處被告有期
    徒刑8月，然查本件犯罪最輕本刑為6月以上有期徒刑，被告
    為累犯，且犯後態度不佳，復誣指員警陷害，8月之有期徒
    刑實屬過輕，應以主文所示刑度為當。
    至扣案之老虎鉗1把，為被告所有且係供本件犯罪所用之物
    ，應依刑法第38條第1項第2款規定沒收之。
據上論結，應依刑事訴訟法第299條第1項前段，刑法第321條第1
項第3款、第47條第1項、第38條第1項第2款，判決如主文。
本案經檢察官甲○到庭執行職務。
中    華    民    國    98    年    12    月    25    日
                        刑事第六庭  法  官  蔡直青
以上正本證明與原本無異。
如不服本判決，應於收受本判決後10日內，向本院提出上訴書狀
，並應敘述具體理由。其未敘述上訴理由者，應於上訴期間屆滿
後20日內向本院補提理由書狀（均須按他造當事人之人數附繕本
）「切勿逕送上級法院」。
                                    書記官  王政煌
中    華    民    國    98    年    12    月    28    日
附錄法條：
中華民國刑法第321條
（加重竊盜罪）
犯竊盜罪而有左列情形之一者，處6月以上、5年以下有期徒刑
  ：
    一、於夜間侵入住宅或有人居住之建築物、船艦或隱匿其內
        而犯之者。
    二、毀越門扇、牆垣或其他安全設備而犯之者。
    三、攜帶兇器而犯之者。
    四、結夥三人以上而犯之者。
    五、乘火災、水災或其他災害之際而犯之者。
    六、在車站或埠頭而犯之者。
前項之未遂犯罰之。

司法院資訊處製作；財團法人民間司法改革基金會備份。
